臺灣新竹地方法院刑事判決　　　　　　　　　　　　　　九十年度易字第九一三號
　　公　訴　人　臺灣新竹地方法院檢察署檢察官
　　被　　　告　丙○○
　　選任辯護人　許美麗
　　　　　　　　王彩又
　　　　　　　　李林盛
右列被告因傷害等案件，經檢察官提起公訴（九十年度偵字第二九四四號），本院判
決如左︰
    主  文
丙○○連續傷害人之身體，處有期徒刑伍月，如易科罰金，以參佰元折算壹日。
    事  實
一、丙○○為乙○○之叔父，為乙○○之三親等旁系血親，為乙○○之妻甲○○之三
    親等旁系姻親，具有家庭暴力防治法第三條第四款之家庭成員關係。緣乙○○位
    於新竹市○○路○段三一七巷五弄六號之房屋因漏水，經請專業人員查看，發現
    係因水塔年久失修所致，因此欲就水塔進行維修，然居住於隔壁即新竹市○○路
    ○段三一七巷五弄八號之丙○○卻不讓乙○○進行施工，漏水之情形一直無法解
    決，乙○○經由專業人員之建議，將家中玻璃磚敲掉後由下往上施工，乙○○於
    民國九十年四月二十四日，僱請工人將玻璃磚敲掉進行整修時，丙○○竟在窗外
    要求不得施工，乙○○預見爭執將起，遂持攝影機至窗前準備錄影存證，未料丙○○心生不滿，基於傷害之概括犯意，明知乙○○與甲○○均為重度肢體殘障人
    士，竟在窗外以其所有之木棍伸入乙○○之住處毆打乙○○，並將錄影機打落在
    地，並趁乙○○撿拾攝影機之際，再持上開木棍毆打當時正在清理玻璃碎片之甲○○，因乙○○與甲○○均係肢體殘障人士，行動不便，故不及閃躲，而當時甲○○已有身孕，乙○○在丙○○持續毆打甲○○之際，請丙○○不要再毆打甲○○，惟丙○○仍未停止，直至甲○○倒在地上，在場之工人陳立億見狀旋搶下棍
    子，並與另一名工人賴榮寶扶起倒地之甲○○，然丙○○又另持其所有之掃把毆
    打乙○○，造成乙○○受有左前臂及左小指撕裂傷、胸部挫傷、下唇挫傷，賴榮
    寶見狀乃先陪同乙○○就醫及報案，陳立億則搶下丙○○之掃把，未料此時丙○○為續行毆打甲○○及搶回掃把，竟未經乙○○許可，自窗戶跳入乙○○前開住
    家而無故侵入住宅，嗣因警方趕到，始未再對甲○○施加暴力，然甲○○已因此
    受有臉部、右手、左手肘多處擦挫傷。
二、案經乙○○、甲○○訴由新竹市警察局第一分局報告臺灣新竹地方法院檢察署檢
    察官偵查起訴。
    理  由
一、訊據被告丙○○矢口否認右揭犯行，辯稱：其於九十年四月二十四日上午八時三
    十分許聽到告訴人乙○○家裡敲玻璃窗的聲音，就跑去看，看到一名工人拿著棍
    子要將玻璃窗改成鐵窗，後來告訴人夫妻就到現場，與其發生爭執，遭告訴人甲○○拿玻璃丟砸，並出言辱罵及吐口水，被告身上因此流血，遂持掃把抵擋，並
    未出手毆打告訴人乙○○、甲○○，進去告訴人家中係因要取回自己的掃把云云
    ，惟查：
（一）告訴人乙○○之水塔因漏水造成住處牆壁滲水，為修繕漏水情形，乃於九十年
      四月二十四日請工人將住處玻璃磚敲掉等情，業據證人郭倪美鸞、倪宗衍於本
      院九十年度家護字第一八九號通常保護令事件九十年九月七日調查時，證述明
      確，經本院調閱該卷宗，查明無訛，並影印該份筆錄附卷存查。
（二）證人即在場施工之工人賴榮寶於偵訊中證稱，他進入準備工作時，發現被告持
      木棍自窗外毆打告訴人乙○○，並將乙○○手持之攝影機打落地面，然後又以
      木棍戳甲○○之腹部、胸部等，乙○○見狀大喊甲○○懷有身孕，不要毆打，
      惟被告未予理會，仍繼續毆打，以致甲○○倒地，他見狀乃扶起甲○○，因乙○○嘴唇、左手臂受傷流血，他即載送乙○○前往就醫，當時告訴人二人均未
      還手等情（見偵卷第四十七頁正面）；另證人即現場另一施工之工人陳立億亦
      證述，他當時到現場工作時，被告與告訴人乙○○發生口角，乙○○乃取攝影
      機要存證，結果被告即以棍子打乙○○，接著打告訴人甲○○，告訴人乙○○
      有大喊甲○○有身孕不要毆打，惟被告仍對甲○○毆打，他見狀遂將甲○○扶
      至旁邊，被告此時又持掃把毆打乙○○，乙○○乃欲搶下被告手上之掃把，後
      來乙○○就醫後，被告跳至屋內要再對告訴人甲○○施暴，他為避免再發生衝
      突，乃抓住掃把不放，在場時均未見告訴人二人還手等語（見偵卷第四十七頁
      背面及第四十八頁正面）；證人即到場處理之西門派出所警員鄭孝義亦證稱他
      抵達現場時，仍見到告訴人拿著木條及掃把跟陳立億在搶，甲○○則在旁喊叫
      等情（見偵卷第五十五頁背面），所述情節互核大致相符，參以證人賴榮寶、
      陳立億均僅係偶然至告訴人住處施工，與告訴人並無任何特殊情誼之事實，衡
      情自不會刻意為偏袒告訴人之證述，前揭證言均足以採信，此外，復有國軍新
      竹醫院附設民眾診療服務處九十年四月二十四日出具之診斷證明書二紙（見偵
      卷第十四頁、第十五頁）、殘障手冊影本二件（見偵卷第二十九頁）、告訴人
      所受傷害及現場照片九幀（見偵卷第三十八頁至第四十二頁）附卷足稽，足以
      證明被告確實於右揭時、地對告訴人乙○○、甲○○實施上述傷害之行為。
（三）被告雖辯稱遭甲○○出手以玻璃丟砸，經核與前開證人證述情節顯不相符，且
      依被告所提出之診斷證明書記載（見偵卷第十三頁），被告所受之傷害為雙手
      擦傷、挫傷及左大拇指擦傷等情，亦與被告所述遭玻璃丟砸之受傷情節不符，
      是被告前開辯解顯係事後卸責之詞，不足採信。
（四）至告訴人甲○○雖於九十年五月七日因先兆性流產、出血至行政院衛生署新竹
      醫院求診，於九十年五月十四日再次追蹤，發現證實該胚胎無心跳，經診斷為
      懷孕九週合併胎死腹中；復於九十年五月十七日至國軍新竹醫院附設民眾診療
      服務處求診，經診斷為妊娠九週胎死腹中，於當日入院接受子宮擴刮術，至翌
      日即九十年五月十八日出院，此有行政院衛生署新竹醫院於九十年五月十四日
      出具之診斷證明書（見偵卷第三十六頁）、國軍醫院附設民眾診療服務處於九
      十年五月十八日出具之診斷證明書（見偵卷第六十頁）各一紙在卷足憑，茲應
      審究者，則為告訴人甲○○懷孕九週胎死腹中是否因被告毆打之行為所致，經
      查，告訴人甲○○曾於九十年四月十四日至陳建銘婦產科診所驗孕，經檢查為
      子宮內初期懷孕，無特殊異常狀況及先兆性流產之情狀，胚囊約為一點四公分
      ，於九十年四月二十八日亦曾至陳建銘婦產科接受產檢，胚囊成長為二點四公
      分，病歷資料並無異常狀況，有陳建銘婦產科九十一年三月六日函文一份及所
      附病歷資料在卷可查，另經本院函請國軍新竹醫院查明告訴人甲○○妊娠九週
      胎死腹中，與被告之傷害行為是否有因果關係，國軍新竹醫院函覆稱自然流產
      占所有懷孕六分之一，無法從超音波看出流產與毆傷之因果關係，亦有該院九
      十一年六月十九日發文（九一）濟夏字第六０二號函文可資參照，本院亦就相
      同事項函詢告訴人甲○○曾就診過之行政院衛生署新竹醫院，該院函覆「據病
      歷記載產婦於九十一年五月七日來本院門診，求診時心跳不明顯且有血塊，故
      以疑似胎死腹中並囑多休息，觀察一星期。產婦於九十年五月十四日回診確定
      胎死腹中及有血塊，而建議作子宮內膜刮除術，產婦希望到國新竹醫院作手術
      。由此兩次病歷記錄，只能其為胎死腹中，因產婦求診時已與事件發生時間相
      差一星期以上，無法判斷是否互為因果」，有該院九十一年七月二十六日發文
      新醫歷字第九一０四七二九號函文在卷可查，由上述函文內容綜合判斷，並無
      法證明告訴人甲○○妊娠九週胎死腹中係因被告毆打之行為所致，附此敘明。
（五）綜上所述，本件事證已臻明確，被告毆傷告訴人乙○○、甲○○之犯行洵堪認
      定，應依法論科。
二、被告丙○○與告訴人乙○○、甲○○分別為三親等旁系血親與姻親，核被告所為
    ，係犯刑法第二百七十七條第一項之傷害罪、第三百零六條第一項無故侵入住宅
    罪，而為家庭暴力罪。被告連續傷害告訴人乙○○、甲○○之行為，時間緊接，
    所犯構成要件相同，顯係基於概括之犯意反覆為之，為連續犯，應以一罪論，並
    加重其刑。又其所犯上開二罪間，具有方法、結果之牽連關係，係牽連犯，應依
    刑法第五十五條之規定，從一重依刑法第二百七十七條第一項之連續傷害罪處斷
    。公訴人雖認告訴人甲○○流產係因被告毆打之行為所致，然此部分因欠缺醫學
    上之根據，尚無從肯認，已如前述。爰審酌被告和告訴人二人具有上述家庭成員
    關係，雖無任何前科，素行尚佳，然僅因房屋修繕之問題，竟不思以理性方式溝
    通解決，且未顧及告訴人二人均為重度肢障人士，甲○○並為孕婦，竟以持木棍
    、掃把毆打之方式對告訴人二人加以毆打，手段惡劣，致告訴人二人所受傷勢非
    輕，心理上受有之驚嚇甚鉅，暨被告於犯罪後一再飾詞狡辯，且未與告訴人二人
    達成和解，犯後態度不佳等一切情狀，量處如主文所示之刑，並諭知易科罰金之
    折算標準，以資懲儆。
三、至扣案之木棍及掃把均因娜莉颱風來襲，致新竹市警察局第一分局地下室積水，
    可能經該分局工友以廢棄物丟棄，遍尋無著等情，有臺灣新竹地方地方法院檢察
    署公務聯繫電話紀錄表一份（見偵卷第七十五頁）附卷可參，因客觀上已不存在
    ，自無從宣告沒收，併此敘明。
據上論斷，應依刑事訴訟法第二百九十九條第一項前段，刑法第五十六條、第二百七
十七條第一項、第三百零六條第一項、第五十五條、第四十一條第一項前段，罰金罰
鍰提高標準條例第一條前段、第二條前段，判決如主文。
本案經檢察官劉邦繡到庭執行職務。
中      華      民      國    九十一    年      九      月      五      日
                                  臺灣新竹地方法院刑事第二庭
                                          法  官  雷  雅  雯
右正本證明與原本無異。
如不服本判決，應於判決送達後十日內向本院提出上訴狀（應附繕本），上訴於臺灣
高等法院。
                                          書記官  汪  淑  菁
中      華      民      國    九十一    年      九      月      五      日
附錄本案論罪科刑法條全文：
刑法第二百七十七條第一項：
傷害人之身體者，處三年以下有期徒刑、拘役或一千元以下罰金。
